ACORDAO-COMPLETO-2486164

ACÓRDÃO DE RELAÇÃO

ACÓRDÃO DE RELAÇÃO 1204/2022 ATA 5/2022 - PRIMEIRA CÂMARA

Acórdão 1204/2022-TCU-Primeira Câmara
	Vistos, relacionados e discutidos estes autos de recurso de reconsideração interposto pelo Sr. Elodir Santana Lisboa contra o Acórdão 2381/2020-TCU-Primeira Câmara, por meio do qual esta Corte, dentre outras medidas, julgou irregulares suas contas e a condenou ao pagamento de débito apurado com aplicação de multa,
	Considerando que na presente peça recursal, a recorrente limita-se a manifestar sua insatisfação com o conteúdo do acórdão recorrido e a rediscutir o mérito do processo fundamentado em alegações jurídicas, sem apresentar fatos novos;
	Considerando que os documentos acostados aos autos (peça 158) não se enquadram no conceito de fatos novos;
	Considerando que a notificação da decisão ocorreu em 27/4/2020 (peça 107) e o presente recurso foi interposto em 30/9/2020 (peça 158) ;
Considerando que os elementos trazidos aos autos pelo recorrente não demonstram a superveniência de fatos novos, razão pela qual a intempestividade não pode ser afastada, a teor do art. 285, § 2º, Regimento Interno/TCU;
	Considerando os pareceres uniformes da Secretaria de Recursos e do Ministério Público junto ao Tribunal no sentido do não conhecimento do presente recurso, por intempestivo e não apresentar fatos novos;
	Os Ministros do Tribunal de Contas da União ACORDAM, por unanimidade, com fundamento no art. 32, parágrafo único, da Lei 8.443/92, c/c o art. 285, caput, e § 2º, do Regimento Interno/TCU, em  não conhecer do recurso de reconsideração, por intempestivo e não apresentar fatos novos, e dar ciência deste acórdão à recorrente, bem como do exame de admissibilidade de peça 165.
1. Processo TC-Processo 010.569/2017-0 (TOMADA DE CONTAS ESPECIAL) 
	1.1. Responsáveis: Angela Maria Rabelo de Sousa (XXX.895.753-XX) ; Elodir Santana Lisboa (XXX.385.153-XX) ; Fabrício Mendes Lobato (XXX.790.183-XX) ; Luis Fernando Pereira (XXX.676.003-XX) ; Maria Regina da Costa Bastos (XXX.913.163-XX) ; Roselita da Silva Barroso (XXX.410.773-XX) .
	1.2. Recorrente: Elodir Santana Lisboa (XXX.385.153-XX) .
	1.3. Órgão/Entidade: Prefeitura Municipal de Governador Nunes Freire - MA.
	1.4. Relator: Ministro Benjamin Zymler.
	1.5. Representante do Ministério Público: Procurador Júlio Marcelo de Oliveira.
	1.6. Relator da deliberação recorrida: Ministro-Substituto Augusto Sherman Cavalcanti
	1.7. Unidades Técnicas: Secretaria de Recursos (Serur) ; Secretaria de Controle Externo de Tomada de Contas Especial (SecexTCE) .
	1.8. Representação legal: Kleidson Pereira Evangelista, representando Indalecio Wanderley Vieira Fonseca; Maria Sandra Ferreira (8422/OAB-MA) , representando Elodir Santana Lisboa; José Antonio Figueiredo de Almeida Silva (19255/OAB-DF) , representando Maria Regina da Costa Bastos. 
	1.9. Determinações/Recomendações/Orientações: não há.

Primeira Câmara

Angela Maria Rabelo de Sousa (XXX.895.753-XX); Elodir Santana Lisboa (XXX.385.153-XX); Fabrício Mendes Lobato (XXX.790.183-XX); Luis Fernando Pereira (XXX.676.003-XX); Maria Regina da Costa Bastos (XXX.913.163-XX); Roselita da Silva Barroso (XXX.410.773-XX).

BENJAMIN ZYMLER

Kleidson Pereira Evangelista, representando Indalecio Wanderley Vieira Fonseca; Maria Sandra Ferreira (8422/OAB-MA), representando Elodir Santana Lisboa; José Antonio Figueiredo de Almeida Silva (19255/OAB-DF), representando Maria Regina da Costa Bastos.

Procurador Júlio Marcelo de Oliveira.

TOMADA DE CONTAS ESPECIAL (TCE)

Secretaria de Recursos (Serur); Secretaria de Controle Externo de Tomada de Contas Especial (SecexTCE).